臺灣臺中地方法院刑事判決
111年度交簡上字第206號
上  訴  人  
即  被  告  高榮勢



上列上訴人即被告因公共危險案件，不服本院臺中簡易庭中華民
國111年5月26日111年度中交簡字第854號第一審刑事簡易判決（
偵查案號：111年度速偵字第1480號），提起上訴，本院管轄之
第二審合議庭判決如下：    
  主  文
上訴駁回。    
  理  由
一、本案經本院合議庭審理結果，認原審判決認事用法及量刑均
    無不當，應予維持，除補充「上訴人即被告高榮勢（下稱被
    告）於本院審理時之自白。」為證據外，其餘均引用本院第
    一審刑事簡易判決（含檢察官聲請簡易判處刑書）所記載之
    犯罪事實、證據及理由（如附件）。
二、被告上訴意旨略以：我承認有酒後開車，我認罪，但是因為
    當時情急，希望判輕一點等語（本院簡上卷第46-47頁）。
三、按量刑之輕重，係事實審法院得依職權自由裁量之事項，茍
    已斟酌刑法第57條各款所列情狀而未逾越法定刑度，則不得
    遽指為違法；又刑罰之量定屬法院自由裁量之職權行使，但
    仍應審酌刑法第57條所列各款事由及一切情狀，為酌量輕重
    之標準，並非漫無限制，在同一犯罪事實與情節，如別無其
    他加重或減輕之原因，下級法院量定之刑，亦無過重或失輕
    之不當情形，則上級法院對於下級法院之職權行使，原則上
    應予尊重（最高法院72年度台上字第6696號判例及85年度台
    上字第2446號判決意旨參照）。由上可知，法律固賦予法官
    量刑輕重之裁量權，但此項裁量權之行使，並非得以任意或
    自由為之，仍應受一般法律原則之拘束，必須符合法律授權
    之目的，並受法律秩序之理念、法律感情及慣例所規範。經
    查，被告酒後駕駛自小客車上路，經警施以酒測，其吐氣所
    含酒精濃度逾越法定標準之事實，業據被告坦白承認，被告
    對於原審判決認定事實、所憑證據及適用法律等均不爭執，
    原審認被告犯罪事證明確，並審酌被告無視政府大力宣導禁
    止酒駕，而於飲用高梁酒後駕車上路，其酒測值高達每公升
    0.62毫克，且因此駕車自撞分隔島，而生實害，其犯罪情節
    不輕。兼衡被告犯後坦承犯行之態度尚佳，及其高職畢業之
    智識程度、為氣功師、家庭經濟狀況小康等一切情狀，量處
    被告有期徒刑3月，並諭知有期徒刑如易科罰金之折算標準
    ，核其認事、用法並無違誤，且量刑既在法定刑度之內，亦
    查無濫用裁量之情，依前所述，本院應予尊重。
四、綜上所述，原審判決並無違誤，被告執前開事由，認原審量
    刑過重，而提起上訴，並無可採。從而，被告之上訴，難認
    有理由，應予駁回。
據上論斷，應依刑事訴訟法第455條之1第1項、第3項、第368條
、第373條，判決如主文。
本案經檢察官張依琪聲請簡易判決處刑，檢察官陳怡廷、王宥棠
到庭執行職務。
中　　華　　民　　國　　111 　年　　10　　月　　26　　日
                刑事第二十庭審判長　法　官　江宗祐
                                    法　官　江文玉
                                    法　官　吳珈禎
以上正本證明與原本無異。
不得上訴。                                    
　　                                書記官  廖明瑜
中　　華　　民　　國　　111 　年　　10　　月　　26　　日
附錄本案論罪科刑法條
中華民國刑法第185條之3第1項
駕駛動力交通工具而有下列情形之一者，處3年以下有期徒刑，
得併科30萬元以下罰金：
一、吐氣所含酒精濃度達每公升零點二五毫克或血液中酒精濃度
    達百分之零點零五以上。
二、有前款以外之其他情事足認服用酒類或其他相類之物，致不
    能安全駕駛。
三、服用毒品、麻醉藥品或其他相類之物，致不能安全駕駛。
本判決附件：
臺灣臺中地方法院刑事簡易判決
111年度中交簡字第854號
聲  請  人  臺灣臺中地方檢察署檢察官
被      告  高榮勢
上列被告因公共危險案件，經檢察官聲請以簡易判決處刑（111
年度速偵字第1480號），本院判決如下：
　　主    文
高榮勢駕駛動力交通工具而吐氣所含酒精濃度達每公升零點二五
毫克以上，處有期徒刑參月，如易科罰金，以新臺幣壹仟元折算
壹日。
　　犯罪事實及理由
一、本案之犯罪事實及證據，除補充以下事項外，其餘均引用檢
    察官聲請簡易判決處刑書之記載（如附件）：
  ㈠補充理由：被告高榮勢雖具狀辯稱略以：證人劉國羣要被告
    馬上還錢，因為證人劉國羣是黑道大哥，被告心中畏懼，一
    時驚慌，忘了有喝酒，就駕駛自小客車載證人劉國羣回家取
    錢，被告絕非故意犯公共危險案件云云。然查，被告於111
    年3月26日晚間9時52分許，飲酒後駕車行經臺中市北屯區北
    屯路近進化路時，不慎自撞分隔島，經警據報前往處理，發
    現高榮勢酒後駕車，並測得其吐氣所含酒精濃度為每公升0.
    62毫克乙節，業據被告於警詢、偵查均坦承不諱，被告於本
    院訊問時亦表示承認犯罪等語，佐以被告於警詢時供承：11
    1年3月26日8時左右，在安清園小館跟龍哥及劉國羣喝酒，
    喝高梁酒1口杯約10CC，喝5杯左右，沒有注意喝完的時，我
    是要從小館出發，回家拿錢還劉國羣等語（偵卷第39頁），
    足見被告明確知悉其已經喝酒，卻仍恣意駕車上路，其主觀
    上具有酒後駕駛動力交通工具之犯意甚明。此外，上開犯罪
    事實亦核與證人劉國羣、韓桂欽等人於警詢時證述之主要情
    節一致，並有警員職務報告書、當事人酒精測定紀錄表及卷
    附現場照片可參。是被告本案犯行足以認定，其前詞所辯縱
    然屬實，充其量僅為其犯罪動機或緣由，與其是否構成本案
    犯行無涉。綜上所述，被告本案犯行事證明確，應予依法論
    科。
  ㈡證據部分，增列「被告於本院訊問時之自白」為證據。
  ㈢按當事人、代理人、辯護人或輔佐人聲請調查之證據，法院
    認為不必要者，得以裁定駁回之。下列情形，應認為不必要
    ：…二、與待證事實無重要關係者。三、待證事實已臻明瞭
    無再調查之必要者。…，刑事訴訟法第163條之2第1項、第2
    項第2款、第3款分別定有明文。被告另具狀聲請傳喚證人劉
    國羣，欲證明其上開所辯屬等語，然被告前開所辯證人劉國
    羣要求伊還錢，所以開車載證人劉國羣回家取錢等情，縱然
    屬實，與本案構成要件無關，且被告是否有可能「一時忘記
    有喝酒」，為被告之個人、片面認知，亦非證人劉國羣可以
    證明，再基於上述理由，本院認本案犯罪事實實已明確，並
    無再行傳喚證人劉國羣之必要。是被告此部分聲請調查證據
    ，應予駁回，一併敘明。
二、核被告高榮勢所為，係犯刑法第185條之3第1項第1款之駕駛
    動力交通工具而吐氣所含酒精濃度達每公升0.25毫克以上之
    罪。
三、爰以行為人之責任為基礎，審酌被告無視政府大力宣導禁止
    酒駕，而於飲用高梁酒後駕車上路，其酒測值高達每公升0.
    62毫克，且因此駕車自撞分隔島，而生實害，其犯罪情節不
    輕。兼衡被告犯後坦承犯行之態度尚佳，及其高職畢業之智
    識程度、為氣功師、家庭經濟狀況小康（見偵卷第35頁調查
    筆錄受詢問人資料欄所示）等一切情狀，量處如主文所示之
    刑，並諭知易科罰金之折算標準。
四、應依刑事訴訟法第449條第1項前段、第3項、第454條第2 項
    ，逕以簡易判決處刑如主文。
五、如不服本判決，得於收受判決正本送達之翌日起20日內，向
    本庭提出上訴狀，上訴於本院合議庭（須附繕本）。
本案經檢察官洪佳業聲請以簡易判決處刑。
中　　華　　民　　國　　111 　年　　5 　　月　　26　　日
                  臺中簡易庭  法  官  陳怡君
以上正本證明與原本無異。
　　　　　　　　  　　　　　  書記官  蔡明純
中　　華　　民　　國　　111 　年　　5 　　月　　26　　日
附件
臺灣臺中地方檢察署檢察官聲請簡易判決處刑書
 　　　　　　　　　　　　　　　　  111年度速偵字第1480號
    被　　　告  高榮勢  男　68歲（民國00年00月00日生）
                        住○○市○區○○路000號6樓之1
                        居臺中市○區○○路000號2樓
　　　　　　　　　　　　國民身分證統一編號：Z000000000號
上列被告因公共危險案件，業經偵查終結，認為宜聲請以簡易判
決處刑，茲將犯罪事實及證據並所犯法條分敘如下：
　　　　犯罪事實
一、高榮勢於民國111年3月26日晚間8時許，在臺中市○○路0段
    00號之安清園小館內，飲用高粱酒，酒畢，明知吐氣所含酒
    精濃度達每公升0.25毫克以上者，已不得駕駛動力交通工具
    ，仍於同日晚間9時40分許，在吐氣酒精濃度已逾上開標準
    之情形下，駕駛屬於動力交通工具之車牌號碼00-0000號自
    用小客車、搭載劉國羣、韓桂欽行駛於道路。嗣於同日晚間
    9時52分許，行經臺中市北屯區北屯路近進化路時，不慎自
    撞分隔島，經警據報前往處理，發現高榮勢酒後駕車，並測
    得其吐氣所含酒精濃度為每公升0.62毫克。
二、案經臺中市政府警察局第五分局報告偵辦。
　　　　證據並所犯法條
一、上揭犯罪事實，業據被告高榮勢於警詢及偵訊時均坦承不諱
    ，核與證人劉國羣、韓桂欽於警詢證述情節相符，並有員警
    職務報告、臺中市政府警察局第五分局北屯派出所酒後駕車
    公共危險罪當事人酒精測定紀錄表、車輛詳細資料報表、道
    路交通事故現場圖、道路交通事故調查報告表（一）、（二
    ）、臺中市政府警察局舉發違反道路交通管理事件通知單影
    本各1份及現場照片4張在卷可稽。足認被告自白與事實相符
    ，被告犯嫌堪以認定。
二、核被告所為，係犯刑法第185條之3第1項第1款之公共危險罪
    嫌。
三、依刑事訴訟法第451條第1項聲請逕以簡易判決處刑。
    此  　致
臺灣臺中地方法院
中　　華　　民　　國　 111　　年　　4 　　月　　1 　　日
　　　　　　　　　　　　　    檢　察　官　張依琪
本件正本證明與原本無異
中　　華　　民　　國　 111　　年　　4 　　月　　19　　日
                              書  記  官  陳玟君